# 新收入准则的适用

提问人：Ryan_q 时间：2021-05-31 19:13:47
@chenyiwei，陈版主，请教:
如题目：合同取得成本在新收入准则实施以前是否适合？
公司以销售某产品的实际成交额50%进行分成，该分成在新收入准则符合增量成本概念，由于产品需要按一段时间摊销，例如 365 天会员卡，那么2020 年新收入准则实施前，是否也可以将该50%的渠道成本确认为流动资产，并与收入分摊期间同步确认成本？
理由：该50%的分成为公司不可避免发生的，视同于成本，如果在 2020 年以前年度一次性计入当期损益，当期报表严重亏损（因为产品还没摊销完成，成本一次性计入），报表明显不合理。
请教陈版主以上做法是否合理？

回答人：chenyiwei
原准则下的合同取得成本，除了与建造合同和经营租赁合同相关的以外，其余均应在发生时直接计入销售费用，不得递延。